臺灣新北地方法院民事判決
111年度訴字第974號
原      告  李孟珊  


訴訟代理人  蔡喬宇律師
            張嘉容律師
被      告  宋宛妮  



訴訟代理人  呂錦峯律師

上列當事人間請求侵權行為損害賠償事件，經本院於民國111年8
月11日言詞辯論終結，判決如下：
    主  文
一、被告應給付原告新台幣30萬元，及自民國111年4月19日起至
    清償日止，按週年利率百分之5計算之利息。
二、原告其餘之訴駁回。
三、訴訟費用由被告負擔10分之3，餘由原告負擔。
四、本判決第1項得假執行；但被告如以新台幣30萬元為原告預
    供擔保後，得免為假執行。
五、原告其餘假執行之聲請駁回。
    事實及理由
壹、原告主張：
一、原告與訴外人張韋明於民國105年7月7日登記結婚，夫妻感
    情和睦，育有二名未成年子女，張韋明任職於聯發科之工程
    師，被告與張韋明為同事關係。詎被告明知張韋明為有配偶
    之人，竟於109年5月間與張韋明交往，期間並以line之通訊
    軟體傳送具有情愛表示之貼圖文字，並多次進入原告與張韋
    明位於新竹縣○○市○○○街00號9樓之住處而發生性關係，其傳
    送訊息及親密舉動顯已逾越社會一般通念所能容忍之範圍。
    嗣於109年10月4日上午12點05分許，被告再次以公司內部使
    用之通訊軟體傳送「不會離開你直到你不愛我為止」等文字
    至張韋明筆電，原告無意間撞見兩人對話之內容始知上情。
    原告質問張韋明，張韋明坦承與被告發生違背婚姻忠誠義務
    之行為，被告與張韋明多次於原告位於新竹住處發生性關係
    ，完事後被告更在主臥室床上拍攝照片上傳至其Instagram 
    帳號，被告於109年12月3日發現懷有身孕後，其知與張韋明
    間不倫戀不會有結果，遂進行人工流產，更足證被告與張韋
    明間確實有發生性行為之事實，此由被告於Instagram上以v
    i96698帳號之文章內容亦足證之。被告所為致原告與張韋明
    間婚姻共同生活之圓滿生活及幸福蕩然無存，原告身心因此
    承受極度痛苦。
二、據此，原告爰依民法第184條第1項與同法第195條規定，請
    求被告應就侵害原告配偶權之行為負損害賠償之責。並聲明
    ：(一)被告應給付原告新台幣(下同)100萬元，及自起訴狀
    繕本送達翌日起至清償日為止按年息百分之5計算之利息。(
    二)願供擔保請准宣告假執行。
貳、被告方面：
一、緣被告與張韋明原為同事關係，嗣於109年6、7月間，張韋
    明開始追求被告，並以其婚姻不幸福即將離婚為由，希望被
    告能與其交往，甚至託被告幫他找律師詢問有關離婚的相關
    問題。被告對於介入原告與張韋明的婚姻深感悔意與歉意，
    但絕無惡意破壞之意，係張韋明一再表示其與原告沒有感情
    ，原準備要離婚，才受張韋明欺騙而誤入情網。
二、被告與張韋明約於109年9月間開始交往，在同年10月4日為
    原告發現後，雙方即有意無意間疏遠，嗣於同年11月間張韋
    明即曾向被告提出婚姻協議書草稿，因上開協議書係以繼續
    婚姻生活為前提，被告心想張韋明既然要繼續其與原告之婚
    姻生活，所以與張韋明的關係更趨於冷淡，同年12月初被告
    雖發現受孕，但因兩人已無未來可言，所以決意墮胎，不久
    張韋明便於同年12月中旬請調臺北工作，被告即與張韋明斷
    絕來往。
三、被告張貼原證7所示內文的原因： 
(一)被告雖不否認原證7在Instagram上貼文，但當時係因同樣在
    109年12月，張韋明的兒子誕生，但被告的小孩卻因錯誤的
    因緣而墮胎，被告認為張韋明只為其兒子的誕生而喜悅，對
    被告的墮胎毫不關心，更不知被告為墮胎的小孩私下哭泣悲
    傷不已，被告更因張韋明的濫情與無情導致心理極端痛苦，
    甚而還經診斷為「精神官能性憂鬱症」，有診斷證明書可證
    ，被告基於這樣落寞惡劣的心情，才PO上張韋明的FB文章照
    片，並評論「takeresponsibilityforwhatonehasdone」，
    希望張韋明能檢討對被告的所作所為，被告只是對比生之喜
    悅、死之哀傷的心理落差抒發而已，對原告及其子女並無任
    何惡意。
(二)一般人要知道並輸入「vi96698」之IG帳號才看得到內容，
    縱使登入也不知道是「甲○○」的IG帳號，其他人只能隨機輸
    入上開帳號才看得到，且即便看到也不知道內容所涉之主體
    為誰？況被告所PO內容，也無任何文字可指向該名嬰兒為張
    韋明與原告的小孩，請原告不用擔心。並聲明：(一)原告之
    訴駁回。(二)如受不利之判決，被告願供擔保請准宣告免予
    假執行。
參、本院之判斷：
一、原告主張其與訴外人張韋明於105年7月7日登記結婚，育有
    二名未成年子女，張韋明任職於聯發科之工程師，被告與張
    韋明為同事關係。詎被告明知張韋明為有配偶之人，竟於10
    9年5月間與張韋明交往，期間並以line之通訊軟體傳送具有
    情愛表示之貼圖文字，並多次進入原告與張韋明位於新竹縣
    ○○市○○○街00號9樓之住處而發生性關係，嗣於109年10月4日
    上午12點05分許，被告再次以公司內部使用之通訊軟體傳送
    「不會離開你直到你不愛我為止」等文字至張韋明筆電，原
    告無意間撞見兩人對話之內容始知上情。張韋明坦承與被告
    多次於新竹住處發生性關係，被告於109年12月3日發現懷有
    身孕後，其知與張韋明間不倫戀不會有結果，遂進行人工流
    產，更足證被告與張韋明間確實有發生性行為之事實。業據
    原告提出戶籍謄本、被告與張韋明對話紀錄、109年10月5日
    原告與張韋明對話紀錄、被告上傳其躺臥於原告主臥室照片
    至IG帳號截圖、110年12月7日民間公證人民權聯合事務所公
    證書及網頁體驗列印資料、原告診斷證明書、被告Instagra
    m其個人「vi96698」之IG帳號111年1月12日貼文、「vi9669
    8」帳號及「piggy_eat」貼文、「vi96698」帳號貼文及被
    告邀請好友訊息、「vi96698」帳號貼文、「piggy_eat」貼
    文及「vi96698」帳號貼文、被告與張韋明對話紀錄等影本
    在卷可證(見本院卷第15至109頁、第179至199頁)。被告坦
    承曾與張韋明交往並發生性關係，其後發現張韋明有維持婚
    姻的意願，即墮胎並與其分手等情。惟辯稱其係於109年9月
    間才與張韋明交往云云。然依被告於「vi96698」帳號及「p
    iggy_eat」貼文觀之，被告於109年12月31日回想其與張韋
    明之交往為「七個多月」(見本院卷第181頁原證8)，據此推
    算，被告應係於109年5月間即與張韋明交往，應堪認定。是
    堪信原告主張之前揭事實為真實可採。
二、按因故意或過失，不法侵害他人之權利者，負損害賠償責任
    ；故意以背於善良風俗之方法，加損害於他人者亦同。不法
    侵害他人之身體、健康、名譽、自由、信用、隱私、貞操，
    或不法侵害其他人格法益而情節重大者，被害人雖非財產上
    之損害，亦得請求賠償相當之金額，此規定於不法侵害他人
    基於配偶關係之身分法益而情節重大者，準用之，民法第18
    4條第1項、第195條第1項前段、第3項分別定有明文。次按
    婚姻係以夫妻之共同生活為其目的，配偶應互相協力保持其
    共同生活之圓滿安全及幸福，夫妻互守誠實，為確保其共同
    生活之圓滿安全及幸福之必要條件，故應解為配偶因婚姻契
    約而互負誠實之義務，配偶之一方行為不誠實，破壞共同生
    活之圓滿安全及幸福者，即為違反因婚姻契約之義務而侵害
    他方之權利(最高法院41年台上字第278號、55年台上字第20
    53號判決意旨參照)。是配偶雙方互享維持婚姻生活圓滿、
    安全及幸福之權利，即婚姻關係建立在權利義務的基礎上而
    受法律之保護，因此，對配偶權之干擾或妨害，即應適用民
    法第184條第1項前段以資保護。本件原告與訴外人張韋明於
    105年7月7日登記結婚，被告與張韋明為同事關係，明知張
    韋明為有配偶之人，竟仍與張韋明親密互動逾越一般男女社
    交行為，並發生多次不正當之性關係，確已傷害原告身為配
    偶之尊嚴，破壞基於婚姻配偶權關係之身分法益，其情節重
    大，原告在精神上受有痛苦甚明。原告據此請求被告負精神
    上損害賠償之責任，應屬有據。
三、又按不法侵害他人之人格權，被害人受有非財產上損害，請
    求加害人賠償相當金額之慰撫金時，法院對於慰撫金之量定
    ，應斟酌實際加害情形、所造成之影響、被害人痛苦之程度
    、兩造之身分地位、經濟情形及其他各種狀況，以核定相當
    之數額(最高法院47年度台上字第1221號、51年度台上字第2
    2 3號判例意旨參照)。本院審酌原告與張韋明於105年7月7
    日登記結婚，育有二名未成年子女，目前婚姻關係存續中，
    及原告為大學畢業，被告為碩士畢業，兩造之經濟能力、財
    產現況(參限閱卷所附兩造稅務電子閘門財產所得調件明細
    表)，兼衡被告所為侵害原告之配偶權，並破壞原告與張韋
    明之婚姻關係、家庭生活圓滿安全及幸福之行為態樣、所造
    成原告精神痛苦而服用精神藥物及終止懷孕等各情，暨被告
    於本事件亦因此人工流產、身心均已付出重大代價等一切情
    狀，認原告因被告前揭行為而受有非財產上之損害，應以30
    萬元為適當。
四、末按給付無確定期限者，債務人於債權人得請求給付時，經
    其催告而未為給付，自受催告起，負遲延責任，其經債權人
    起訴而送達訴狀，或依督促程序送達支付命令，或為其他相
    類之行為者，與催告有同一之效力；遲延之債務，以支付金
    錢為標的者，債權人得請求依法定利率計算之遲延利息；應
    付利息之債務，其利率未經約定，亦無法律可據者，週年利
    率為百分之5 ，民法第229 條第2 項、第233 條第1 項前段
    、第203條分別定有明文。本件兩造之侵權行為損害賠償債
    權，自無約定清償期及利率，是依上開規定，原告並請求被
    告應自起訴狀繕本送達之翌日即111年4月19日(見本院卷第1
    21頁)起至清償日，按法定利率即年息百分之5計算之利息，
    洵屬有據，應予准許。　　
五、從而，原告本於民法第184條第1項、第195條第3項準用第1
    項前段規定，請求被告給付30萬元，及自起訴狀繕本送達被
    告翌日即111年4月19日起至清償日止，按週年利率百分之5
    之利息，為有理由，應予准許；逾此部分之請求，則無理由
    ，應予駁回。
六、本件原告勝訴部分，係所命給付之金額未逾50萬元之判決，
    依民事訴訟法第389條第1項第5款規定，應依職權宣告假執
    行。被告陳明願供擔保聲請宣告免為假執行，核無不合，爰
    酌定相當之擔保金額宣告之。至於原告敗訴部分，其假執行
    之聲請失所依據，併駁回之。　　
七、本件事證已臻明確，兩造其餘之攻擊或防禦方法及所用之證
    據，經本院斟酌後，認為均不足以影響本判決之結果，爰不
    逐一論列，附此敘明。
八、結論：本件原告之訴為一部有理由，一部無理由，因此判決
    如主文。
中　　華　　民　　國　　111 　年　　9 　　月　　15　　日
                  民事第一庭    法　官　毛崑山
以上正本係照原本作成
如對本判決上訴，須於判決送達後20日內向本院提出上訴狀。如
委任律師提起上訴者，應一併繳納上訴審裁判費。
中　　華　　民　　國　　111 　年　　9 　　月　　15　　日
                                書記官　童淑敏